【裁判字號】    99,交聲,648
【裁判日期】    990531
【裁判案由】    違反道路交通管理處罰條例聲明異議
【裁判全文】
臺灣臺北地方法院交通事件裁定         99年度交聲字第648號
移送機關即
原處分機關  臺北市交通事件裁決所
異  議  人
即受處分人  甲○○
上列受處分人因違反道路交通管理處罰條例案件，對於臺北市交
通事件裁決所民國99年4月26日所為之處分（原處分案號：北市
裁罰字第裁22-1AF306652號），聲明異議，本院裁定如下：
    主  文
異議駁回。
    理  由
一、原處分意旨略以：異議人即受處分人甲○○之車牌號碼
    ANK-650號重型機車，於民國99年4月14日中午12時8分許，
    在臺北市○○路380號前，因「在設有禁止停車標線處所停
    車」之違規，為臺北市停車管理工程處（下稱原舉發單位）
    以第1AF028309號舉發違反道路交通管理事件通知單(下稱系
    爭通知單)，開單舉發。異議人不服舉發提出陳述，經原舉
    發單位於99年4月21日以北市停管字第09932381000號函覆設
    有禁止停車標線處所不得停車，依照採證照片所示，停車處
    路面緣石繪製之實黃線清晰可見，足以警示車輛駕駛人不得
    在該處停車，惟該機車確於禁止停車之黃線路段停車，駕駛
    人不在場，顯已違反上開規定，構成違規，經值勤人員採證
    舉發並無不當等語，移送機關即原處分機關臺北市交通事件
    裁決所（下稱原處分機關）遂以異議人違反道路交通管理處
    罰條例第56條第1項第4款規定，依違反道路交通管理事件統
    一裁罰基準及處理細則第43、44、67條規定，於99年4月26
    日，以北市裁罰字第裁22-1AF306652號違反道路交通管理事
    件裁決書（下稱系爭裁決書）裁處罰鍰新臺幣（下同）600
    元罰鍰，系爭裁決書於同日送達異議人等語。
二、聲明異議意旨略以：異議人家住萬大路，常需至臺灣銀行龍
    山分行即臺北市○○路380號辦理存提款等事宜，每次去都
    停在銀行門口黃線區，方便盡出，亦問過銀行人員表示黃線
    停車位是給客戶臨時停車用的，爰提起本件異議等語。
三、按汽車駕駛人停車時，有下列情形之一者，處新臺幣600元
    以上1,200元以下罰鍰：四在設有禁止停車標誌、標線之處
    所停車。道路交通管理處罰條例第56條第1項第4款定有明文
    。又汽車停車時，應依下列規定：四設有禁止停車標誌、標
    線之處所不得停車，道路交通安全規則第112條第1項第4款
    亦有明訂。
四、經查：
    (一)按標線依其型態原則上分類如左：一線條以實線或虛線標
      繪於路面或緣石上，用以管制交通者，原則上區分如左：
      (四)黃實線設於路側者，用以禁止停車；設於中央分向島兩
      側者，用以分隔對向車流，道路交通標誌標線號誌設置規
      則第149條第1項第4款訂有明文。查異議人之車牌號碼
      ANK-650號重型機車，於99年4月14日中午12時8分許，停
      放在如採證照片所示之緣石上繪有黃線之臺北市○○路
      380號前之事實，為異議人所不否認，有聲明異議狀在卷
      ，復有舉發照片2紙在卷可考，堪以認定。
    (二)異議人雖辯稱該黃線區經詢問銀行人員表示係供客戶臨時
      停車用，乃將機車停放該處，並提出異議人之臺灣銀行存
      摺封面影本1紙為證。惟其機車所停放之處所，其緣石上
      繪有黃實線，依照上開道路交通標誌標線號誌設置規則之
      規定，係用以禁止停車，縱銀行人員亦不得違反此規定。
      則異議人將騎機車停放於繪有黃色禁止停車線之處所，自
      屬在設有禁止停車標誌、標線之處所停車無疑。是異議人
      所辯實不足採，附此說明。
    (三)綜上，本件異議人確實有在禁止停車處所停車之行為，應
      可認定。
五、從而原處分機關以異議人「在設有禁止停車邊線之處所停車
    」之違規行為，依道路交通管理處罰條例第56條第1項第4款
    規定，以系爭裁決書裁處異議人罰鍰600元，並無不當，異
    議人之異議難認有理由，應予駁回。
六、據上論斷，應依交通案件處理辦法第19條，裁定如主文。
中    華    民    國    99    年    5     月    31    日
                  交通法庭法  官  李貞瑩
以上正本證明與原本無異。
如不服本裁定，應於送達後5日內，向本院提出抗告狀。
                           書記官 陳鳳瀴
中    華    民    國    99    年    5    月    31    日

司法院資訊處製作；財團法人民間司法改革基金會備份。
